【裁判字號】    90,易,2397
【裁判日期】    900724
【裁判案由】    電子遊戲場業管理條例
【裁判全文】
臺灣板橋地方法院刑事判決                          九十年度易字第二三九七號
    公  訴  人  臺灣板橋地方法院檢察署檢察官
    被      告  乙○○
                甲○○
右列被告因違反電子遊戲場業管理條例案件，經檢察官聲請簡易判決處刑（八十九年
度偵字第二一四三五號），經本院認為不宜以簡易判決處刑，爰依通常程序審理，本
院判決如左：
    主  文
乙○○、甲○○共同違反未依電子遊戲場業管理條例之規定辦理營利事業登記，不得
經營電子遊戲場業之規定，乙○○處拘役肆拾日、甲○○處拘役貳拾日，如易科罰金
均以參佰元折算壹日。
扣案電動賭博機具「動物奇觀第一代」壹台、「動物奇觀第二代」壹台、「Ａ９００
」壹台（共含ＩＣ板參塊）、新台幣柒仟柒佰陸拾元、營業記錄紙參張，均沒收。
    事  實
一、甲○○前曾於民國八十六年間因妨害風化案件，經本院判處有期徒刑二月，緩刑
    四年確定，仍在緩刑期間內。乙○○、甲○○均明知非未依電子遊戲場業管理條
    例規定辦理營利事業登記證者，不得經營電子遊戲場業，二人竟共同基於經營電
    子遊戲場業及普通賭博之犯意聯絡，由乙○○自八十九年十一月十二日起，在台
    北縣板橋市○○路龍門計程車休息站內，擺設電動賭博機具「動物奇觀第一代」
    一台、「動物奇觀第二代」一台、「Ａ９００」一台（均各含ＩＣ板一塊），並
    於該日起雇用甲○○負責開分、洗分、兌換現金，而共同與不特定人賭博財物。
    其賭法為「動物奇觀第二代」及「Ａ９００」，均係以一比十方式開分，即賭客
    以新台幣（下同）十元硬幣投幣後可開分一百分，另「動物奇觀第一代」則以一
    比三十比例開分，即賭客投幣十元可開分三百分後，由賭客押注分數，如押中可
    得倍數不等之分數，如未押中，則所押分數則歸乙○○所有，以此方式而與不特
    定人賭博財物，並經營電子遊戲場業。嗣於同年月十三日二十一時三十分許，適
    有賭客施進盛、許文勝在上址把玩電動賭博機具賭博時，為警當場查獲，並扣得
    上開電動賭博機具三台（共含ＩＣ板三塊）、機具內現金七千七百六十元，及乙
    ○○所有供犯罪所用之營業記錄紙三張。
二、案經台北縣警察局海山分局報請台灣板橋地方法院檢察署檢察官偵查起訴。
    理  由
一、右揭犯罪事實，業據被告乙○○、甲○○迭於警訊及偵、審時坦承不諱，且互核
    相符，復核與證人施進盛、許文勝於警、偵訊時之證述相符。並有電動賭博機具
    三台（共含ＩＣ板三片）、機具內現金七千七百六十元，及營業記錄紙三張扣案
    足資佐證。本件事證明確，被告等犯行洵堪認定。
二、按未依電子遊戲場業管理條例規定辦理營利事業登記者，不得經營電子遊戲場業
    ，該條例第十五條定有明文。被告等未辦理經營電子遊戲場業之營利事業登記，
    即行經營電子遊戲場業之業務，並與不特定人賭博財物，核被告乙○○、甲○○
    所為，均係違反該條例第十五條規定，應依同條例第二十二條規定論處，及犯刑
    法第二百六十六條第一項前段普通賭博罪。被告二人彼此間有犯意聯絡及行為分
    擔，為共同正犯。其等先後二次賭博犯行，時間緊接，手法相同，顯係基於概括
    犯意反覆為之，均應依連續犯規定，論以一罪，並加重其刑。其等一行為同時觸
    犯上開二罪名，為想像競合犯，均應從一重之違反電子遊戲場業管理條例第二十
    二條論處。公訴人雖未論及被告等亦涉犯普通賭博罪部分，然該部分與已起訴部
    分，有想像競合犯之裁判上一罪，本院自得併予審究。爰審酌被告乙○○、甲○
    ○之素行，與其等犯罪動機、目的、手段、擺設之機具數量非多、擺設期間僅一
    日及被告等分工程度與犯後均坦承，態度良好等一切情狀，分別量處如主文所示
    之刑，並均諭知易科罰金之折算標準，以示懲儆。被告等行為（犯罪）後，刑法
    第四十一條業於九十年一月十日修正公布施行，於同年一月十二日生效，該法第
    四十一條第一項前段將得易科罰金之範圍由「犯最重本刑為三年以下有期徒刑以
    下之刑之罪」修正擴大為「犯最重本刑為五年以下有期徒刑以下之刑之罪」，更
    有利於被告，應依刑法第二條第一項前段之規定，適用裁判時之法律即刑法第四
    十一條第一項前段。扣案電動賭博機具三台（共含ＩＣ板三塊），為當場賭博之
    器具，機具內現金七千七百六十元係在賭檯之財物，均應依刑法第二百六十六條
    第二項規定，不問屬於犯人與否，沒收之。另扣案營業記錄紙三張，係乙○○所
    有供其等犯罪所用之物，已由其陳明於卷，茲依刑法第三十八條第一項第二款諭
    知沒收。
據上論斷，應依到事訴訟法第四百五十二條、第二百九十九條第一項前段，電子遊戲
場業管理條例第二十二條，刑法第二條第一項前段、第十一條前段、第二十八條、第
五十六條、第二百六十六條第一項前段、第二項、第五十五條、修正後第四十一條第
一項前段、第三十八條第一項第二款，罰金罰鍰提高標準條例第一條前段、第二條，
判決如主文。
本案經檢察官林宏松到庭執行職務
中      華      民      國    九十      年      七      月    二十四    日
                                      臺灣板橋地方法院刑事第五庭
                                          法  官  陳  翠  琪
右正本證明與原本無異。
如不服本判決，應於判決送達後十日內，向本院提出上訴狀。
                                          書記官  曹  秋  冬
中      華      民      國    九十      年      七      月    二十六    日
附錄本案論罪科刑法條全文
電子遊戲場業管理條例第二十二條
違反第十五條規定者，處行為人一年以下有期徒刑、拘役或科或併科新台幣五十萬元
以上二百五十萬元以下罰金。
中華民國刑法第二百六十六條
 (普通賭博罪與沒收物)
在公共場所或公眾得出入之場所賭博財物者，處一千元以下罰金。但以供人暫時娛樂
之物為賭者，不在此限。
當場賭博之器具與在賭檯或兌換籌碼處之財物，不問屬於犯人與否，沒收之。


司法院資訊處製作；財團法人民間司法改革基金會備份。
